【裁判字號】    92,交抗,54
【裁判日期】    920609
【裁判案由】    聲明異議
【裁判全文】
臺灣高等法院高雄分院交通事件裁定                 九十二年度交抗字第五四號
    抗  告  人
    即受處分人  甲○○
右抗告人因聲明異議案件，不服臺灣高雄地方法院九十二年度交聲字第四六號中華民
國九十二年三月二十八日第一審裁定（九十二年度交聲字第四六號；處分案號：交通
部公路總局旗山監理站九十一年十二月十日旗監違字第裁八五─Ｚ00000000
號），提起抗告，本院裁定如左：
    主  文
抗告駁回。
    理  由
一、 抗告意旨略以：本件受處分人收受舉發違規通知單後，因不知係要以車主或駕
     駛人之名義聲明異議，乃電詢監理站人員，經監理站人員告知以駕駛人之名義
     聲明異議即可，始用駕駛人張文芳之名義聲明異議，經台灣高雄地方法院裁定
     駁回後（九十二年度交聲字第十號）；乃再以甲○○之名義於九十二年一月二
     十五日郵寄聲明異議，受處分人並不知要以駕駛人或車主名義聲明異議，以致
     未在限期內聲明異議；而受處分人所有前開後車燈並不是全壞，只燒壞一個燈
     炮，警察並無目擊張文芳駕車上高速公路即有燒壞一個燈炮，而駕駛途中燒壞
     燈炮並不是駕駛行為人所能控制。為此提起抗告，請准撤銷原裁定云云。
二、原裁定以：按受處分人，不服道路交通管理處罰條例第八條主管機關所為之處罰
    ，得於接到裁決書之翌日起二十日內，向管轄地方法院聲明異議；又聲明異議，
    應以司法狀紙，敘述異議之理由，提出於原處分機關為之。原處分機關應於接受
    異議書狀後五日內，將該案卷宗及有關證物，送交該管地方法院或其分院交通法
    庭，道路交通管理處罰條例第八十七條第一項及道路交通案件處理辦法第十三條
    分別定有明文。本件受處分人即異議人甲○○係於民國九十一年十二月十二日收
    受本件原處分機關裁決書，有異議人收受裁決書掛號郵件收件回執一紙在卷可稽
    ，且異議人居住在高雄縣旗山鎮武鹿巷十號，是異議人倘有不服原處分機關之裁
    決者，應於九十二年一月六日前（在途期間加上末日為例假日）向台灣高雄地方
    法院交通法庭聲明異議，惟異議人遲至九十二年一月二十七日始具狀向台灣高雄
    地方法院聲明異議，有該院收文章戳存卷可按，已逾二十日法定期間。原審因認
    受處分人之異議，於法未合，而依道路交通案件處理辦法第十八條第一項之規定
    ，駁回其異議之聲明。
三、受處分人雖以前開理由提起抗告。惟查，上開舉發通知單於「車主姓名」欄已載
    明為甲○○，於「舉發違反法條」欄已載明係違反道路交通管理處罰條例第十六
    條第一項第二款之規定，依該條款規定為：「汽車有左列情形之一者，處汽車所
    有人新台幣九百元以上一千八百元以下罰鍰：˙˙˙二、燈光、雨刮、喇叭、照
    後鏡、排氣管、消音設備不全或損害不於修復者，或其他設備擅自增、減、變更
    原有規格致影響行車安全者。˙˙˙」。則依上開違規舉發通知單之記載，已足
    以認定違規受處分人為甲○○。受處分人未於規定限期內聲明異議，原審因而認
    定其聲明異議不合法而予以駁回，經核並無不合，本件抗告為無理由，應予駁回
    。
據上論結，應依道路交通案件處理辦法第二十六條、刑事訴訟法第四百十二條，裁定
如主文。
中      華      民      國    九十二    年      六      月      九      日
                              臺灣高等法院高雄分院刑事第一庭
                                  審判長法官  曾永宗
                                        法官  郭玫利
                                        法官  邱永貴
右正本證明與原本無異。
不得再抗告。
                                  法院書記官  梁雅華
中    華    民    國      九十二      年      六      月     九   日


司法院資訊處製作；財團法人民間司法改革基金會備份。
